【裁判字號】    98,訴,362
【裁判日期】    980512
【裁判案由】    侵權行為損害賠償
【裁判全文】
臺灣板橋地方法院民事判決               98年度訴字第362號
原      告  乙○○
被      告  甲○○
上列當事人間請求損害賠償事件，經本院於民國98年4月21日言
詞辯論終結，判決如下：
    主      文
被告應給付原告新台幣壹拾貳萬陸仟陸佰貳拾玖元，及自民國97
年6 月7 日起至清償日止，按年息5%計算之利息。
原告其餘之訴及該部分假執行之聲請均駁回。
訴訟費用由被告負擔20%；其餘80%由原告負擔。
本判決第1 項得假執行。
    事實及理由
一、原告主張：
（一）被告於民國97年1 月26日14時許，駕駛車號2G-6680 號自
      用小客車，沿中和市○○路往連城路方向行駛，嗣於同日
      15時10分許，行經景平路與中山路之交岔路口欲左轉中山
      路時，本應注意汽車行經行人穿越道，遇有行人穿越時，
      應暫停禮讓行人先行通過，當時雖下雨，然路面無缺陷或
      障礙物、視距良好，並無不能注意之情形，適原告行走於
      景平路往連城路方向之行人穿越道上，被告竟疏未注意暫
      停禮讓原告先行通過，即貿然左轉欲往中山路方向行駛，
      擦撞行走在行人穿越道上之原告。被告之過失侵權行為，
      致原告受有左足第4 、5 蹠骨開放性骨折之傷害，其過失
      傷害人刑事責任，業經本院以97年度交簡字第1969號判決
      拘役確定。
（二）原告因被告上開駕駛動力車輛所致損害如下：
      原告受傷後，自97年1 月26日起持續接受醫療，包含護
        具費用新台幣（下同）7920元，共支付醫藥費12萬6761
        元。又因傷不良於行，往返醫院支付交通費用1 萬4000
        元。
      原告原任職於謙和昌國際聯有限公司，每日工資1000元
        ，受傷期間無法工作，損失收入28萬元。
      其因身體受傷，精神肉體所受痛苦甚大，其係高職學歷
        ，任職貿易公司擔任促銷工作，月入約3 萬元，無資產
        ，有負債約20至30萬元。故請求償非財產上損害金額10
        萬元。
      上述各項損害計52萬761 元，均係被告不法侵害所生之結
      果，惟原告僅請求被告賠償52萬元，為此依侵權行為損害
      賠償請求權，提起本件訴訟並援引刑事判決所認定之事實
      及證據等語。聲明：被告應給付原告52萬元及自起訴狀
      繕本送達翌日起至清償日止，，按年息5%計算之利息。
      願供擔保，請求宣告假執行。
二、被告則以：
    其不爭執原告所主張之上開侵權事故、往返醫院支付交通費
    用1 萬4000元、原告每日工資1000元之事實，惟原告請求之
    醫藥費用、工作損失、非財產上損害金額過高。另本件事故
    發生後其已賠償原告醫藥費用及護具費用共1 萬5676元，又
    原告因本汽車事故，已向其保險人依強制汽車責任保險法請
    領保險金，均應與扣除。其係國中畢業，目前失業，無資產
    亦無負債等語。並答辯聲明：原告之訴駁回。
三、本件原告起訴主張被告之侵權行為及其所受身體傷害等情，
    業據原告提出診斷證明書，並經本院調取97年度交簡字第19
    69號刑事卷證，參酌該刑事偵審蒐集之臺北縣政府警察局中
    和分局A2、A3類道路交通事故調查報告表、道路交通事故現
    場圖、道路交通事故調查報告表、現場照片，及被告不爭執
    其構成侵權責任之情，足信原告所述為真實。
四、惟原告主張其所受損害範圍，則為被告所爭執，並以上開情
    詞置辯，從而原告請求被告賠償費用，是否應予准許，分述
    如下：
（一）原告主張其因傷支付醫療費（含護具）共12萬6761元，然
      查原告所提醫療費用支出單據，除護具費7920元（見交簡
      附民卷第6 頁）、天主教耕莘醫院永和分院收據1 萬2385
      元（見交簡附民卷第7 至10頁），依原告所受傷害及各收
      據載明治療費別，可認屬治療上之必要費用外，逾此部分
      未據原告提出支付費用之證明，難認屬實。且被告抗辯其
      已賠償原告醫藥費用及護具費用共1 萬5676元之情，亦為
      原告所自認（見本院98年4 月21日言詞辯論期日筆錄第2
      頁），應認此部分被告扣抵之抗辯可採。故核計被告應賠
      償原告有關醫療費用之損害（含護具）為4629元（7920＋
      00000 －00000 ＝4629）。
（二）原告主張因傷不良於行，往返醫院支付交通費用1 萬4000
      元，此據原告提出計程車專用收據為證，且為被告所不爭
      執，故被告應賠償原告此增加生活上需要之支出。
（三）原告主張其原受雇公司擔任促銷日薪1000元，此為被告不
      爭執，惟其主張受傷不能工作，受有收入損失28萬元之情
      ，則為被告所爭執。經查，原告所提出之診斷證明書（見
      交簡附民卷第5頁），依其所受傷勢，除住院8日外，醫囑
      需休養3 個月，足見經住院及休養後，原告應可恢復工作
      能力。故本院審酌原告傷勢及醫囑情形，認為原告受傷不
      能工作之損害日數允以100日為適當，乘以日薪1000元，
      應以10萬元範圍內為有理由，逾此則屬無據，不應准許。
（四）精神慰籍金部分：原告受左足開放性骨折傷害，肉體、精
      確受極大痛苦，本院斟酌實際情況，及兩造上開所陳之身
      分、地位，原告請求10萬元，自嫌過高，應予核減為5萬
      元，逾此數額之請求，為無理由。
五、按「強制汽車責任保險法第30條規定（按此為94年修正前之
    條文，現行條文為第32條），保險人依本法規定給付之保險
    金，視為加害人或被保險人損害賠償金額之一部分，加害人
    或被保險人受賠償請求時，得扣除之。又同法第29條第2 項
    亦規定：加害人或被保險人先行賠償之金額，除約定不得扣
    除者外，保險人於本法規定之保險金額範圍內歸墊。從而保
    險人所給付受益人之保險金，可視為被保險人或加害人所負
    損害賠償金額之一部分，受害人倘已自保險金獲得滿足，自
    不得又對被保險人或加害人再事請求。」（參照最高法院90
    年台上字第825 號裁判意旨）。本件被告抗辯原告已向其保
    險人依強制汽車責任保險法請領保險金，應與扣除之情，為
    原告不爭執，並自認已領得保險金4萬2000元（見本院98年
    4 月21日言詞辯論期日筆錄第3 頁），參酌上開最高法院裁
    判意旨，應認此部分保險金4 萬2000元，為本件被告損害賠
    償金額之一部分，原告於此範圍不得再事請求。
六、綜上，原告依據侵權行為損害賠償請求法則，訴請被告賠償
    12萬6629元（計算式：醫療費用4629＋交通費用14000 ＋工
    作損失100000＋精神慰籍金50000 －強制汽車責任保險金42
    000 ＝126629），及起訴狀繕本送達被告翌日即97年6 月7
    日起至清償日止，按年息5%計算之遲延利息，於法並無不合
    ，應予准許；逾此範圍之請求，則屬無據，應予駁回，爰判
    決如主文所示。本件事證已臻明確，兩造其餘攻擊防禦方法
    ，核與判決結果無影響，爰不一一論述，併此敘明。
七、本院所命被告應給付原告之金額未逾50萬元，依民事訴訟法
    第389 條第1 項第5 款之規定，應依職權就主文第1 項部分
    ，宣告准許原告得為假執行，至於原告敗訴部分，其假執行
    之聲請失所附麗，併予駁回。
八、結論：
    本件原告之訴為一部有理由，一部無理由，依民事訴訟法第
    第79條、第389 條第1 項第5 款，判決如主文。
中    華    民    國    98    年    5     月    12    日
                  民事第二庭    法  官  陳財旺
以上正本，係照原本作成。
如對本判決上訴，須於判決送達後20日內向本院提出上訴狀
中    華    民    國    98    年    5     月    12    日
                                書記官  孫國慧


司法院資訊處製作；財團法人民間司法改革基金會備份。
